臺灣新竹地方法院刑事判決　　　　　　　 96年度訴字第626號
公　訴　人　臺灣新竹地方法院檢察署檢察官
被　　　告　甲○○
　　　　　　　　　　（另案
上列被告因違反毒品危害防制條例案件，經檢察官提起公訴（96
年度毒偵字第863 號）後，經被告於本院準備程序中，就被訴事
實為有罪之陳述，經告知被告簡式審判程序之旨，並聽取檢察官
、被告之意見後，經本院合議庭裁定由受命法官進行簡式審判程
序，本院判決如下：
    主    文
甲○○施用第一級毒品，累犯，處有期徒刑拾月。
    犯罪事實
一、甲○○前於民國92年間，因違反職役職責之軍法案件，經國
    防部北部地方軍事法院桃園分院於93年2月9日以93年度桃審
    字第9號判決判處有期徒刑8月確定，於93年8 月21日執行完
    畢，嗣於95年間，因竊盜案件，經本院於95年6 月23日以95
    年度易字第297號判決處有期徒刑6月確定，於96年4 月18日
    縮刑期滿執行完畢。又於95年間，因施用毒品案件，經本院
    於95年9月29日以95年度毒聲字第326號裁定送觀察、勒戒後
    ，因無繼續施用毒品傾向，於96年2 月16日執行完畢釋放出
    所，並經臺灣新竹地方法院檢察署檢察官於96年2 月16日以
    96年度毒偵緝字第10號為不起訴處分確定。詎其猶未戒除毒
    癮，於前述觀察勒戒執行完畢釋放後5 年內，復基於施用第
    一級毒品海洛因之犯意，於96年5 月23日晚間7、8時許，在
    新竹市○○路附近之公園內，以將第一級毒品海洛因摻入香
    煙後，點燃吸取其煙之方式，非法施用第一級毒品海洛因1
    次。嗣為警於96年5月24日下午5時45分許，為警在新竹市○
    ○路與北大路口查獲，經採尿送驗後，始查悉上情。
二、案經新竹市警察局第二分局報告臺灣新竹地方法院檢察署檢
    察官偵查起訴。
    理    由
一、按除被告所犯為死刑、無期徒刑、最輕本刑為3 年以上有期
　　徒刑之罪或高等法院管轄第一審案件者外，於前條第1 項程
　　序進行中，被告先就被訴事實為有罪之陳述時，審判長得告
　　知被告簡式審判程序之旨，並聽取當事人、代理人、辯護人
　　及輔佐人之意見後，裁定進行簡式審判程序，刑事訴訟法第
　　273條之1第1 項定有明文。本件被告甲○○所犯係死刑、無
    期徒刑、最輕本刑為3 年以上有期徒刑以外之罪，其於準備
    程序中就被訴事實為有罪之陳述，經告知簡式審判程序之旨
    ，並聽取公訴人及被告之意見後，本院合議庭認為適宜而裁
    定由受命法官獨任進行簡式審判程序，合先敘明。
二、認定被告甲○○犯行所憑之各項證據：
（一）被告甲○○於偵查及本院簡式審判程序時均坦承不諱，其
      稱：伊於96年5月23日晚間7、8時許，在新竹市○○街某
      公園內，以將第一級毒品海洛因摻入香煙後，點燃後吸取
      其煙之方式，非法施用第一級毒品海洛因1次，而伊所吸
      食之毒品是向曾智健所拿取的等語（見偵查卷第29、30頁
      ，本院卷第20頁）。
（二）臺灣尖端先進生技醫藥股份有限公司96年8月21日濫用藥
      物檢驗報告（尿液檢體編號：B-235，實驗室檢體編號：
      AC15548）暨新竹市警察局辦理煙毒、麻醉藥品案尿液送
      驗受檢人真實姓名代號對照表暨送驗登記簿各1紙（見偵
      查卷第54、55頁）在卷足參：對於被告甲○○於96年5月
      24日在警局採尿（尿液編號：B－235），經臺灣尖端先進
      生技醫藥股份有限公司以氣相層析質譜分析法檢驗結果，
      確呈嗎啡及可待因陽性反應，其濃度分別為1690ng/ml 、
      384 ng/ml，分別逾閾值濃度（均為300ng/ml）5倍、1 倍
      有餘，是被告甲○○非法於96年5月23日晚間7、8時許，
      有非法施用第一級毒品海洛因1次之犯行，且核與其於偵
      查及本院簡式審判程序中所為之供述相符。
（三）扣案之白粉1包（保管字號：96年度白保管字第157號，扣
      押物品清單見上開偵查卷第48頁），經法務部調查局經鑑
      定結果為送驗檢品1包未發現含法定毒品成分，淨重0.1公
      克，空包裝重0.19公克。），法務部調查局96年7月1日調
      科壹字第09623054210號鑑定書1紙（見偵查卷第50頁）。
（四）被告甲○○於95年間，因施用毒品案件，經本院於95年9
      月29日以95年度毒聲字第326號裁定送觀察、勒戒後，因
      無繼續施用毒品傾向，於96年2月16日執行完畢釋放出所
      ，並經臺灣新竹地方法院檢察署檢察官於96年2月16日以
      96年度毒偵緝字第10號為不起訴處分確定等情，有臺灣高
      等法院被告前案紀錄表1紙在卷可參，被告甲○○於前開
      觀察勒戒執行完畢後5年內，再犯本件施用毒品之犯行，
      依毒品危害防制條例第23條第2項規定，本院自應予以審
      理。
（五）綜上，本件被告甲○○犯行明確，應依法予以論科。
三、按海洛因係毒品危害防制條例第2條第2項第1款所定之第一
    級毒品，不得非法施用。是以：
（一）核被告甲○○於96年5月23日晚間7、8時許，施用第一級
      毒品海洛因1次之犯行，係犯毒品危害防制條例第10條第1
      項之施用第一級毒品罪。
（二）被告甲○○持有第一級毒品海洛因，進而施用，其持有之
      低度行為應為施用之高度行為所吸收，不另論以持有第一
      級毒品罪。
（三）被告甲○○前於92年間，因違反職役職責之軍法案件，經
      國防部北部地方軍事法院桃園分院於93年2月9日以93年度
      桃審字第9 號判決判處有期徒刑8月確定，於93年8月21日
      執行完畢，嗣於95年間，因竊盜案件，經本院於95年6月
      23日以95年度易字第297號判決處有期徒刑6月確定，於96
      年4 月18日縮刑期滿執行完畢等情，有臺灣高等法院被告
      前案紀錄表1份在卷可按，其受有期徒刑之執行完畢，5年
      以內故意再犯本件有期徒刑以上之罪，為累犯，加重其刑
      。
（四）爰審酌被告甲○○於於95年間，因施用毒品案件，經本院
      於95年9月29日以95年度毒聲字第326號裁定送觀察、勒戒
      後，因無繼續施用毒品傾向，於96年2月16日執行完畢釋
      放出所，並經臺灣新竹地方法院檢察署檢察官於96年2月
      16日以96年度毒偵緝字第10號為不起訴處分確定，竟仍不
      知戒惕，再度違犯本件毒品危害防制條例第10條第1項之
      罪，無視於毒品對於自身健康之戕害及國家對於杜絕毒品
      犯罪之禁令；其犯罪之動機、目的單純；又施用毒品係自
      戕行為，犯罪手段平和，亦未因此而危害他人，所生損害
      非大；再考之其於犯後坦承犯行，態度良好，並參諸施用
      毒品者均有相當程度之成癮性及心理依賴，其犯罪心態與
      一般刑事犯罪之本質並不相同，應側重以適當之醫學治療
      及心理矯治處遇為宜等一切情狀，量處如主文所示之刑，
      以示懲儆。
據上論斷，應依刑事訴訟法第273條之1 第1項、第299條第1項前
段，毒品危害防制條例第10條第1 項，刑法第11條前段、第47條
第1項，判決如主文。
本案經檢察官郭進昌到庭執行職務
中    華    民    國    96    年    9   月     29     日
                  臺灣新竹地方法院刑事第四庭
                              法  官  劉兆菊
以上正本證明與原本無異。
如不服本判決應於收受本判決後十日內向本院提出上訴書狀，其
未敘述上訴理由者，並得於提起上訴後十日內向本院補提理由書
狀「切勿逕送上級法院」。
中    華    民    國    96    年    9     月    29    日
                              書記官  蕭汝芳
附錄論罪科刑法條：
毒品危害防制條例第10條
施用第一級毒品者，處 6 月以上 5 年以下有期徒刑。
施用第二級毒品者，處 3 年以下有期徒刑。
